---
title: "Estudo sobre podcasts"
author: "Sérgio Spagnuolo e Lucas Gelape"
date: "Agosto, 2019"
output: html_document
---

Neste arquivo, constam instruções sobre como replicar a raspagem dos dados sobre podcasts internacionais e nacionais realizada na plataforma [Pocket Casts](https://play.pocketcasts.com/). Tanto a raspagem quanto a análise foram feitas em R, no período entre 31 de julho e 01 de agosto.

# Raspagem

Antes de iniciar a raspagem, o usuário deve:

1. Criar uma [conta no Pocket Casts](https://play.pocketcasts.com/web/user/register) - que permite a criação de contas gratuitas para um período de 14 dias de teste.
2. Instalar o [ChromeDriver](https://sites.google.com/a/chromium.org/chromedriver/).

Para a raspagem, utilizamos os seguintes pacotes (com suas versões):

```{r setup, eval=FALSE}
library(RSelenium)
library(stringr)

sessionInfo()
#R version 3.6.1 (2019-07-05)
#Running under: macOS Mojave 10.14.6
#attached base packages:
#[1] stats     graphics  grDevices utils     datasets  methods   base     
#
#other attached packages:
#[1] stringr_1.4.0   RSelenium_1.7.5

#loaded via a namespace (and not attached):
# [1] Rcpp_1.0.1       XML_3.98-1.20    binman_0.1.1     assertthat_0.2.1 bitops_1.0-6    
# [6] magrittr_1.5     semver_0.2.0     stringi_1.4.3    tools_3.6.1      wdman_0.2.4     
#[11] xfun_0.7         yaml_2.2.0       compiler_3.6.1   askpass_1.1      caTools_1.17.1.2
#[16] openssl_1.4      knitr_1.23 
```

Para iniciar, vamos abrir o driver do `RSelenium` que será utilizado. **Atenção:** é necessário que o ChromeDriver seja executado simultaneamente (ou seja, que ele já esteja iniciado antes da configuração do driver do `RSelenium`).

```{r, eval=FALSE}
rD <- rsDriver(browser=c("chrome"), 
               chromever="75.0.3770.140",
               port = 4567L)
cliente <- rD$client
```

O usuário deve ter um navegador do Chrome aberto, com a indicação de que ele está sendo controlado por um software de teste.

## Login na página do usuário no Pocket Casts

Nesta primeira parte, fazemos o login na página do usuário, a partir da qual poderemos navegar na plataforma e selecionar o que será raspado.

```{r, eval=FALSE}
# Abre a pagina do Pocket cast no navegador
cliente$navigate("https://play.pocketcasts.com/web/user/sign_in") 

# Preencher o formulario
email <- cliente$findElement(using = "xpath", "/html/body/div[1]/div/div/div[3]/div/div/form/div[1]/input")
email$sendKeysToElement(list("USUARIO")) # USUARIO = e-mail da sua conta no Pocket Casts
password <- cliente$findElement(using = "xpath", "/html/body/div[1]/div/div/div[3]/div/div/form/div[3]/input")
password$sendKeysToElement(list("SENHA")) # SENHA = senha da sua conta no Pocket Casts

# Clicar para entrar
entrar <- cliente$findElement(using = "xpath", "/html/body/div[1]/div/div/div[3]/div/div/form/div[7]/button")
entrar$clickElement()
```

Com esse código, preenchemos o e-mail e senha do usuário e entramos na sua conta do Pocket Casts.

## Raspagem dos podcasts mais populares internacionalmente

Para a raspagem dos podcasts mais populares internacionalmente, utilizamos a lista com os [100] podcasts mais populares da plataforma. Na página em que consta essa lista, fizemos *loops* para entrar em cada um dos podcasts e raspar informações de todos os episódios disponibilizados por eles na plataforma.

```{r, eval = FALSE}
# Entra na pagina dos podcasts mais populares
cliente$navigate("https://play.pocketcasts.com/web/discover/list/popular")

# Cria dois objetos vazios onde vamos guardar 
# (1) as informacoes de cada podcast que estamos raspando (cada iteracao do loop) - podcast_episodes; e 
# (2) as informacoes "empilhadas" de todos os podcasts - podcast_episodes_final.
podcast_episodes <- NULL
podcast_episodes_final <- NULL

# Como sao 100 podcasts, nosso loop tem 100 iteracoes
for(i in 1:100){
  
  # Printa mensagem de inicio de cada podcast
  print(paste("Iniciado podcast n.", i))
  
  # Como o site demora a responder em determinados momentos
  # e para evitar que o loop quebre em determinado ponto, 
  # incluimos alguns Sys.sleep (pausas) ao longo das iteracoes
  Sys.sleep(0.8)
  
  #Entrar no podcast
  podcast <- cliente$findElement(using = "xpath", paste0("/html/body/div[1]/div/div/div[3]/div[1]/div[2]/div/div[2]/div/div[2]/div/div[", i, "]/div[1]/div/img"))
  
  Sys.sleep(0.5)
  
  podcast$clickElement()
  
  Sys.sleep(1.6)
  
  # Salvar informacoes de titulo, autor, frequencia e numero de ep do podcast
  title <- cliente$findElement(using = "xpath", "/html/body/div[1]/div/div/div[3]/div[1]/div[2]/div[1]/div[2]/div[2]/div[1]/h1")
  title <- title$getElementText()[[1]]
  
  author <- cliente$findElement(using = "xpath", "/html/body/div[1]/div/div/div[3]/div[1]/div[2]/div[1]/div[2]/div[2]/h2")
  author <- author$getElementText()[[1]]
  
  frequency <- cliente$findElement(using = "xpath", "/html/body/div[1]/div/div/div[3]/div[1]/div[2]/div[1]/div[2]/div[2]/span")
  frequency <- frequency$getElementText()[[1]]
  
  n_episodes <- cliente$findElement(using = "xpath", "/html/body/div[1]/div/div/div[3]/div[1]/div[2]/div[1]/div[3]/div[1]")
  n_episodes <- n_episodes$getElementText()[[1]]
  n_episodes <- substr(n_episodes, 1, str_locate(n_episodes, "EPISODES")[[1]] - 2) # para remover o 0 archived
  
  # Eliminar o que estiver gravado no objeto podcast_episodes, para
  # salvar informacoes sobre os episodios do podcast da iteracao
  podcast_episodes <- NULL
  
  # Printa mensagem para manter o usuario informado do ponto em que esta do loop
  print(paste("Começando a raspar os episodios do podcast", i))
  
  Sys.sleep(0.7)
  
  # Raspar informacoes sobre cada ep. do podcast
  # O numero de iteracoes corresponde ao 
  # n. de ep. de cada podcast
  for (j in 1:as.numeric(n_episodes)){
    
    Sys.sleep(0.5)
    
    # Todas as informacoes que vamos raspar sao capturadas 
    # pelo mesmo xpath, e vamos extrair os elementos de la
    info_podcast <- cliente$findElement(using = "xpath", paste0("//div[@aria-rowindex='", j,"']"))
    Sys.sleep(0.7)
    
    info_podcast_text <- info_podcast$getElementText()
    vetor_info <- str_split(info_podcast_text, "\n")[[1]]
    
    # Alguns podcasts colocam informacoes extras (como indicacao de temporada e ep.),
    # que exigiram a inclusao de um if, para manter a estrutura da raspagem
    if(length(vetor_info) > 3){
      
      # Salva num data.frame a informacao de titulo, data e duracao de cada ep.
      episode_df <- data.frame(episode_title  = vetor_info[2],
                               episode_date   = vetor_info[3],
                               episode_length = vetor_info[4])
      
      } else
    
    # Salva num data.frame a informacao de titulo, data e duracao de cada ep.
    episode_df <- data.frame(episode_title  = vetor_info[1],
                             episode_date   = vetor_info[2],
                             episode_length = vetor_info[3])
    
    # Empilha os data.frames com a informacao de cada ep., com os ep. ja raspados
    podcast_episodes <- rbind.data.frame(podcast_episodes, episode_df)
    
    # Podcasts com mais de 12 episodios exigiram que programassemos
    # um deslocamento do mouse para baixo na pagina, de forma que
    # os novos episodios fossem surgindo, para serem raspados
    if(as.numeric(n_episodes) > 12){
      
      # Move o mouse para onde esta o episodio sendo raspado
      cliente$mouseMoveToLocation(webElement = info_podcast)
      
      Sys.sleep(0.7)
    }
    
    # Printa o n. da iteracao referente ao ep. do podcast sendo raspado
    print(j)
    
    Sys.sleep(1.2)
    
  }
  
  # Aqui, juntamos as informacoes de titulo, autor, frequencia e numero de ep,
  # raspadas anteriormente, ao nosso banco
  podcast_episodes$n_episodes <- n_episodes
  podcast_episodes$title <- title
  podcast_episodes$author <- author
  podcast_episodes$frequency <- frequency
  
  # Ao final de cada iteracao, juntamos o banco para o podcast da iteracao, 
  # com o que ja haviamos raspado de outros podcasts
  podcast_episodes_final <- rbind.data.frame(podcast_episodes_final, podcast_episodes)
  
  Sys.sleep(1.0)
  
  # Volta a pagina dos podcasts mais populares
  cliente$navigate("https://play.pocketcasts.com/web/discover/list/popular")
  
  Sys.sleep(1.0)
  
  # Printa mensagem indicando o fim da iteracao de um podcast
  print(paste("Terminado podcast n.", i))
}

# Uma vez finalizado o banco, podemos exporta-lo em varios formatos, como .csv
write.csv2(podcast_episodes_final, "podcast_episodes_final.csv", row.names = F)
```

## Raspagem dos podcasts mais populares no Brasil

Para raspar os podcasts mais populares do Brasil, utilizamos uma lista disponível somente na versão do aplicativo para celular do Pocket Casts. Nela, pegamos os nomes e links para todos os podcasts da lista ([disponível aqui]()).

Primeiramente, vamos abrir o banco de dados com a lista de podcasts brasileiros e criar um vetor com o link da página de cada um deles no Pocket Casts.

```{r, eval=FALSE}
podcastsbr <- read.csv("podcastsbr.csv")
podcastsbr_links <- podcastsbr$link
```

Em seguida, faremos *loops* bastante semelhante àquele programado para raspar as informações de podcasts mais populares internacionalmente. A principal diferença é que não precisaremos mais voltar à pagina dessa lista dos mais populares ao final de cada iteração. Como temos os links para a página de cada um dos podcasts da lista nacional, podemos navegar diretamente para essas páginas e raspá-las.

```{r, eval = FALSE}
# Cria dois objetos vazios onde vamos guardar 
# (1) as informacoes de cada podcast que estamos raspando (cada iteracao do loop) - podcast_episodes; e 
# (2) as informacoes "empilhadas" de todos os podcasts - podcast_episodes_final.
podcast_episodes <- NULL
podcast_episodes_final <- NULL

# O numero de iteracoes do nosso loop e definido pelo numero de links que temos
for(i in 1:length(podcastsbr_links)){
  
  # Printa mensagem de inicio de cada podcast
  print(paste("Iniciado podcast n.", i))
  
  Sys.sleep(1.0)
  
  #Entrar no podcast a partir do seu link
  cliente$navigate(podcastsbr_links[i])
  
  # Como o site demora a responder em determinados momentos
  # e para evitar que o loop quebre em determinado ponto, 
  # incluimos alguns Sys.sleep (pausas) ao longo das iteracoes
  Sys.sleep(1.6)
  
  # Salvar informacoes de titulo, autor, frequencia e numero de ep do podcast
  title <- cliente$findElement(using = "xpath", "/html/body/div[1]/div/div/div[3]/div[1]/div[2]/div[1]/div[2]/div[2]/div[1]/h1")
  title <- title$getElementText()[[1]]
  
  author <- cliente$findElement(using = "xpath", "/html/body/div[1]/div/div/div[3]/div[1]/div[2]/div[1]/div[2]/div[2]/h2")
  author <- author$getElementText()[[1]]
  
  frequency <- cliente$findElement(using = "xpath", "/html/body/div[1]/div/div/div[3]/div[1]/div[2]/div[1]/div[2]/div[2]/span")
  frequency <- frequency$getElementText()[[1]]
  
  n_episodes <- cliente$findElement(using = "xpath", "/html/body/div[1]/div/div/div[3]/div[1]/div[2]/div[1]/div[3]/div[1]")
  n_episodes <- n_episodes$getElementText()[[1]]
  n_episodes <- substr(n_episodes, 1, str_locate(n_episodes, "EPISODES")[[1]] - 2) # para remover o 0 archived
  
  # Eliminar o que estiver gravado no objeto podcast_episodes, para
  # salvar informacoes sobre os episodios do podcast da iteracao
  podcast_episodes <- NULL
  
  # Printa mensagem para manter o usuario informado do ponto em que esta do loop
  print(paste("Começando a raspar os episodios do podcast", i))
  
  Sys.sleep(0.7)
  
  # Raspar informacoes sobre cada ep. do podcast
  # O numero de iteracoes corresponde ao 
  # n. de ep. de cada podcast
  for (j in 1:as.numeric(n_episodes)){
    
    Sys.sleep(0.5)
    
    # Todas as informacoes que vamos raspar sao capturadas 
    # pelo mesmo xpath, e vamos extrair os elementos de la
    info_podcast <- cliente$findElement(using = "xpath", paste0("//div[@aria-rowindex='", j,"']"))
    Sys.sleep(0.7)
    
    info_podcast_text <- info_podcast$getElementText()
    vetor_info <- str_split(info_podcast_text, "\n")[[1]]
    
    # Alguns podcasts colocam informacoes extras (como indicacao de temporada e ep.),
    # que exigiram a inclusao de um if, para manter a estrutura da raspagem
    if(length(vetor_info) > 3){
      
      # Salva num data.frame a informacao de titulo, data e duracao de cada ep.
      episode_df <- data.frame(episode_title  = vetor_info[2],
                               episode_date   = vetor_info[3],
                               episode_length = vetor_info[4])
      
    } else
      
    # Salva num data.frame a informacao de titulo, data e duracao de cada ep.
    episode_df <- data.frame(episode_title  = vetor_info[1],
                               episode_date   = vetor_info[2],
                               episode_length = vetor_info[3])
    
    # Empilha os data.frames com a informacao de cada ep., com os ep. ja raspados
    podcast_episodes <- rbind.data.frame(podcast_episodes, episode_df)
    
    # Podcasts com mais de 12 episodios exigiram que programassemos
    # um deslocamento do mouse para baixo na pagina, de forma que
    # os novos episodios fossem surgindo, para serem raspados
    if(as.numeric(n_episodes) > 12){
      
      # Move o mouse para onde esta o episodio sendo raspado
      cliente$mouseMoveToLocation(webElement = info_podcast)
      
      Sys.sleep(0.7)
    }
    
    print(j)
    
    Sys.sleep(1.2)
    
  }
  
  # Aqui, juntamos as informacoes de titulo, autor, frequencia e numero de ep,
  # raspadas anteriormente, ao nosso banco
  podcast_episodes$n_episodes <- n_episodes
  podcast_episodes$title <- title
  podcast_episodes$author <- author
  podcast_episodes$frequency <- frequency
  
  # Ao final de cada iteracao, juntamos o banco para o podcast da iteracao, 
  # com o que ja haviamos raspado de outros podcasts
  podcast_episodes_final <- rbind.data.frame(podcast_episodes_final, podcast_episodes)
  
  Sys.sleep(1.0)
  
  # Printa mensagem indicando o fim da iteracao de um podcast
  print(paste("Terminado podcast n.", i))
}

# Uma vez finalizado o banco, podemos exporta-lo em varios formatos, como .csv
write.csv2(podcast_episodes_final, "podcast_episodes_final.csv", row.names = F)
```

## Encerrando a raspagem

Por fim, não se esqueça de encerrar seu driver e fechar seu ChromeDriver.

```{r, eval=FALSE}
rD$close()
```

