---
title: "Estatísticas de podcast no Brasil"
author: "Sérgio Spagnuolo e Lucas Gelape, do <a href='www.voltdata.info' style='text-decoration:underline'>Volt Data Lab</a> | <em>Seção publicada em 14/08/2019</em>"
subtitle: "Esta pesquisa analisa metadados dos 100 principais podcasts no Brasil e nos EUA, com informações obtidas via aplicativo Pocket Casts."
params:
  duracao: 3
  min_analise: 10
  max_analise: 180
  folder: "~/data/podcasts/analise" 
output:
  html_document:
  includes: header.html
css: estilos.css
---
___
```{r config, echo=FALSE, include=FALSE}
## Configurações iniciais e carregamento de dados
library(tidyverse)
library(lubridate)
library(ggthemes)
library(scales)
library(knitr)
source('tema.R')

bra <- read.csv("nacionais.csv", header = T)
int <- read.csv("internacionais.csv", header = T)
bra$local <- "Brasil"
int$local <- "EUA"
agregado <- bind_rows(bra, int)
int$episode_date <- as.Date(int$episode_date)
bra$episode_date <- as.Date(bra$episode_date)
agregado$episode_date <- as.Date(agregado$episode_date)
```



## Estatísticas de produção

```{r show_br, echo=FALSE}

episodios_por_show <- bra %>%
  filter(length_minutes >= params$duracao) %>%
  select(title, author) %>%
  count(title, name = "episodios", sort = T)%>%
  rename("nome do show" = "title")

kable(head(episodios_por_show, n = 10L), format = 'pandoc', caption = "Evolução de episódios por programa no Brasil", full_width = F, position = "left", bootstrap_options = "striped")

```

```{r show_eua, echo=FALSE}
episodios_por_show_int <- int %>%
  filter(length_minutes >= params$duracao) %>%
  select(title, author) %>%
  count(title, name = "episodios", sort = T) %>%
  rename("nome do show" = "title")

kable(head(episodios_por_show_int, n = 10L), format = 'pandoc', caption = "Evolução de episódios por programa nos EUA", full_width = F, position = "left", bootstrap_options = "striped")
```

```{r prod_br, echo=FALSE}
episodios_por_produtor <- bra %>%
  filter(length_minutes >= params$duracao) %>%
  select(author) %>%
  count(author, name = "episodios", sort = T) %>%
  rename("autor/produtora" = "author")

kable(head(episodios_por_produtor, n=10L), format = 'pandoc', caption = "Episódios por produtor no Brasil", full_width = F, position = "left", bootstrap_options = "striped")

```

```{r prod_eua, echo=FALSE}
# EUA
episodios_por_produtor_int <- int %>%
  filter(length_minutes >= params$duracao) %>%
  select(author) %>%
  count(author, name = "episodios", sort = T)%>%
  rename("autor/produtora" = "author")

kable(head(episodios_por_produtor_int, n=10L), format = 'pandoc', caption = "Episódios por produtor nos EUA", full_width = F, position = "left", bootstrap_options = "striped")

```
___

## Evolução temporal de podcasts brasileiros, série mensal

```{r seriemensal_br, echo=FALSE}

# Brasil
episodios_mes <- bra %>%
  na.omit() %>%
  filter(length_minutes >= params$duracao) %>%
  filter(episode_date < "2019-08-01") %>%
  select(episode_date) %>%
  group_by(mes=floor_date(episode_date, "month")) %>%
  count(name = "n_episodios") 

episodios_mes$local <- "Brasil"

#EUA
episodios_mes_int <- int %>%
  na.omit() %>%
  filter(length_minutes >= params$duracao) %>%
  filter(episode_date < "2019-08-01") %>%
  select(episode_date) %>%
  group_by(mes=floor_date(episode_date, "month")) %>%
  count(name = "n_episodios")

episodios_mes_int$local <- "EUA"

producao_total_por_mes <- bind_rows(episodios_mes, episodios_mes_int)

grafico_producao_mes <- ggplot(producao_total_por_mes) + 
  geom_line(aes(mes,n_episodios, colour = local)) +  
  scale_x_date(breaks = pretty_breaks(10), limits = as.Date(c("2004-01-01","2019-08-01"))) +
  scale_colour_manual(values=c("#386cb0","#B80062")) +
  scale_y_continuous(labels=function(x) format(x, big.mark = ",", scientific = FALSE)) +
  labs(subtitle="Total de episódios com mais de 3 min de duração produzidos\npor mês pelos 100 principais podcasts no Brasil e nos EUA", 
       y="episódios por mês", 
       x="ano", 
       title="Produção de podcasts - série mensal", 
       caption = "Fonte: Levantamento Volt Data Lab. Data-base agosto/2019") 
  
grafico_producao_mes+ tema()

```

## Evolução temporal de podcasts brasileiros, série anual

```{r serieanual, echo=FALSE}

# Brasil
episodios_ano <- bra %>%
  na.omit() %>%
  filter(length_minutes >= params$duracao) %>%
  filter(episode_date < "2019-01-01") %>%
  select(episode_date) %>%
  group_by(mes=floor_date(episode_date, "year")) %>%
  count(name = "n_episodios")

kable(episodios_ano, format = 'pandoc', caption = "Episódios por ano no Brasil dos 100 principais podcasts", full_width = F, position = "left", bootstrap_options = "striped")

# EUA
episodios_ano_int <- int %>%
  na.omit() %>%
  filter(length_minutes >= params$duracao) %>%
  filter(episode_date < "2019-01-01") %>%
  select(episode_date) %>%
  group_by(mes=floor_date(episode_date, "year")) %>%
  count(name = "n_episodios")

kable(episodios_ano, format = 'pandoc', caption = "Episódios por ano nos EUA dos 100 principais podcasts")

episodios_ano$local <- "Brasil"
episodios_ano_int$local <- "EUA"

producao_total <- bind_rows(episodios_ano, episodios_ano_int)
grafico_prod_anual <- ggplot(producao_total) + 
  geom_line(aes(mes,n_episodios, colour = local)) + 
  scale_x_date(breaks = pretty_breaks(10)) +
  scale_colour_manual(values=c("#386cb0","#B80062")) +
  scale_y_continuous(labels=function(x) format(x, big.mark = ",", scientific = FALSE)) +
  labs(subtitle="Total de episódios com mais de 3 min de duração produzidos\npor ano pelos 100 principais podcasts no Brasil e nos EUA", 
       y="episódios por ano", 
       x="", 
       title="Produção de podcasts - série anual", 
       caption = "Fonte: Levantamento Volt Data Lab. Data-base agosto/2019") 

grafico_prod_anual + tema()

```

### Novos podcasts por ano

```{r longevidade, echo=FALSE}

# BRA e EUA
novos_pods <- agregado %>%
  mutate(ano = format(episode_date, "%Y")) %>%
  filter(!is.na(ano)) %>% 
  select(ano, title, local) %>%
  group_by(local, ano) %>%
  filter(ano >= 2010 && ano < 2019) %>%
  summarise(Unique_Elements = n_distinct(title))

grafico_novos_pods <- ggplot(novos_pods, aes(ano, Unique_Elements, colour = local, fill = local), family = "Inconsolata") +
  scale_colour_manual(values=c("#386cb0","#B80062")) + 
  scale_fill_manual(values=c("#386cb0","#B80062")) +
  geom_bar(stat = "identity", position = "dodge") +
  labs(subtitle="Shows únicos ativos em ago/2019 que publicaram episódios em anos 
anteriores. Esse dado indica a criação de novos shows.
Considera os 100 principais shows em agosto/2019.", 
       y="número de shows", 
       x="", 
       title="Longevidade de podcasts", 
       caption = "Fonte: Levantamento Volt Data Lab. Data-base agosto/2019")
  
grafico_novos_pods + tema() 

```

### Sumário de produção de novos podcasts

```{r sumario_criacao, echo=FALSE}
novos_pods <- bra %>%
  filter(length_minutes >= params$duracao) %>%
  mutate(ano = format(episode_date, "%Y")) %>%
  filter(!is.na(ano)) %>% 
  select(ano, episode_title) %>%
  group_by(ano) %>%
  filter(ano >= 2010 && ano < 2019) %>%
  summarise(Unique_Elements = n_distinct(episode_title))

kable(data.frame(round(unclass(summary(novos_pods$Unique_Elements)))), caption = "Brasil  - 2010 a 2018")

novos_pods_int <- int %>%
  filter(length_minutes >= params$duracao) %>%
  mutate(ano = format(episode_date, "%Y")) %>%
  filter(!is.na(ano)) %>% 
  select(ano, episode_title) %>%
  group_by(ano) %>%
  filter(ano >= 2010 && ano < 2019) %>%
  summarise(Unique_Elements = n_distinct(episode_title))

kable(data.frame(round(unclass(summary(novos_pods_int$Unique_Elements)))), caption = "EUA - 2010 a 2018")

```


___

## Estatísticads de duração, em minutos

```{r minutagem_br, echo=FALSE}

duracao_media_br <- bra %>%
  filter(length_minutes >= params$duracao) %>%
  #summarise(mean(length_minutes)) %>%
  summarise(round(Mean=mean(length_minutes)), Max=max(length_minutes), Min=min(length_minutes), Median=median(length_minutes), round(Std=sd(length_minutes))) %>%
  rename("média" = "round(Mean = mean(length_minutes))", "máximo" = "Max","mínimo" = "Min", "mediana" = "Median", "desvio padrão" = "round(Std = sd(length_minutes))")
  
  kable(duracao_media_br, format = 'pandoc', caption = "Estatísticas de duração, em minutos - Top 100 podcasts - Brasil")
  
```

```{r minutagem_eua, echo=FALSE}

duracao_media_int <- int %>%
  filter(length_minutes >= params$duracao) %>%
  #summarise(mean(length_minutes)) %>%
  summarise(round(Mean=mean(length_minutes)), Max=max(length_minutes), Min=min(length_minutes), Median=median(length_minutes), round(Std=sd(length_minutes))) %>%
  rename("média" = "round(Mean = mean(length_minutes))", "máximo" = "Max","mínimo" = "Min", "mediana" = "Median", "desvio padrão" = "round(Std = sd(length_minutes))")
  
  kable(duracao_media_int, format = 'pandoc', caption = "Estatísticas de duração, em minutos - Top 100 podcasts - EUA")

```

```{r minutagem_comparada, echo=FALSE}

duracao_geral <- agregado %>%
  filter(length_minutes > params$min_analise) %>%
  filter(length_minutes < params$max_analise) %>%
  select(length_minutes, local) %>%
  filter(length_minutes >= params$duracao)

grafico_duracao_geral <- ggplot(duracao_geral, aes(local, length_minutes, colour = local, show.legend = FALSE)) + 
  #geom_boxplot(width = 0.3, alpha = 0.4, outlier.shape = NA) + 
  geom_jitter(shape=11, alpha = 0.05, size = 0.5, width = 0.1) +
  scale_colour_manual(values=c("#386cb0","#B80062")) +
  stat_summary(fun.y = median, fun.ymin = median, fun.ymax = median,
                 geom = "crossbar", width = 0.5, colour = "#cbcbcb") +
  annotate("text", label = "Mediana = 46 min", x = 2.3, y = 60, color = "#222222", family="Inconsolata", fontface="bold", size = 3) +
  annotate("text", label = "Mediana = 66 min", x = 1.3, y = 86, color = "#222222", family="Inconsolata", fontface="bold", size = 3) +
  labs(subtitle="Duração de cada episódio no Brasil e nos EUA entre 3\ne 180 minutos, pelos 100 principais podcasts no Brasil e nos EUA", 
       y="duração em minutos", 
       x="", 
       title="Duração de podcasts - por país", 
       caption = "Fonte: Levantamento Volt Data Lab. Data-base agosto/2019")
  
  
grafico_duracao_geral + tema() + theme(legend.position = "none")

```


## Espectro de duração de podcasts de 10 a 180 minutos

```{r espectro, echo=FALSE}

# BR
espectro_duracao <- bra %>%
  filter(length_minutes >= params$min_analise) %>%
  select(length_minutes) %>%
  group_by(length_minutes) %>%
  rename(duracao_minutos = length_minutes) %>%
  count(name = "total_episodios") %>%
  filter(duracao_minutos < params$max_analise) %>%
  arrange(duracao_minutos)

espectro_duracao$local <- "Brasil"

# EUA
espectro_duracao_int <- int %>%
  filter(length_minutes >= params$min_analise) %>%
  select(length_minutes) %>%
  group_by(length_minutes) %>%
  rename(duracao_minutos = length_minutes) %>%
  count(name = "total_episodios") %>%
  filter(duracao_minutos < params$max_analise) %>%
  arrange(duracao_minutos)

espectro_duracao_int$local <- "EUA"

comparativo_duracao <- bind_rows(espectro_duracao_int,espectro_duracao)
#print(comparativo_duracao)

grafico_espectro <- ggplot(comparativo_duracao, aes(duracao_minutos, total_episodios, group=local, colour = local, fill = local)) + 
  geom_area(position = "identity", alpha = 0.7, show.legend = NA, size = 0.5) +
  scale_colour_manual(values=c("#386cb0","#B80062")) +
  annotate("text", label = "Boa parte dos podcasts\n--> brasileiros tem longa duração", x = 150, y = 120, color = "#222222", family="Inconsolata", fontface="bold", size = 3) +
  scale_fill_manual(values=c("#386cb0","#B80062")) +
  labs(subtitle="Minutagem dos 100 principais podcasts no Brasil e nos EUA. Para\nmelhor ncomparação, considera podcasts entre 10min e 3h", 
       y="número de episódios", 
       x="tempo de duração, em minutos", 
       title="Duração de podcasts", 
       caption = "Fonte: Levantamento Volt Data Lab. Data-base agosto/2019")


grafico_espectro + tema() 

```

___

## Estatísticas de periodicidade

##### *Os dados de periodicidade do Pocket Casts são apenas uma referência*


```{r periodicidade, echo=FALSE, warning = FALSE}
# Brasil
podcasts_periodicidade <- bra %>%
  #na.omit() %>%
  filter(length_minutes >= params$duracao) %>%
  distinct(title, frequency) %>%
  group_by(frequency) %>%
  count(name = "n_episodios")

# EUA
podcasts_periodicidade_int <- int %>%
  #na.omit() %>%
  filter(length_minutes >= params$duracao) %>%
  distinct(title, frequency) %>%
  group_by(frequency) %>%
  count(name = "n_episodios")

podcasts_periodicidade$local <- "BRA"
podcasts_periodicidade_int$local <- "EUA"

periodicidade <- bind_rows(podcasts_periodicidade, podcasts_periodicidade_int)
periodicidade$frequency <- gsub("Weekly podcast", "semanal", periodicidade$frequency)
periodicidade$frequency <- gsub("Daily podcast", "diário", periodicidade$frequency)
periodicidade$frequency <- gsub("Monthly podcast", "mensal", periodicidade$frequency)
periodicidade$frequency <- gsub("Fortnightly podcast", "quinzenal", periodicidade$frequency)
periodicidade$frequency <- gsub("Indeterminate", "indeterminado", periodicidade$frequency)
periodicidade$frequency <- gsub("Show is on a break or finished.", "em hiato ou encerrado", periodicidade$frequency)
periodicidade <-  spread(periodicidade, local, n_episodios, fill = NA, convert = FALSE, drop = TRUE, sep = NULL)
kable(periodicidade, format = "pandoc", caption = "Periodicidade dos 100 principais podcasts no Brasil e nos EUA", full_width = F, position = "left", bootstrap_options = "striped")


```
